臺灣高等法院刑事裁定
109年度聲字第4371號
聲  請  人  臺灣高等檢察署檢察官
受  刑  人  丁沼丞



上列聲請人因受刑人數罪併罰有二裁判以上，聲請定其應執行之
刑（聲請案號：臺灣高等檢察署109年度執聲字第2210號），本
院裁定如下：
    主  文
丁沼丞犯如附表所示各罪所處之刑，有期徒刑部分應執行有期徒
刑柒年陸月。
    理  由
一、聲請意旨以：受刑人丁沼丞因妨害自由等數罪，先後經判決
    確定如附表，應依刑法第50條第1項第1款、第2項、第53條
　　、第51條第5款規定，定其應執行之刑，爰依刑事訴訟法第4
    77條第1項聲請裁定等語。
二、按裁判確定前犯數罪者，併合處罰之，而數罪併罰有二以上
    裁判者，應定其應執行之刑，其宣告多數有期徒刑者，於各
    刑中之最長期以上，各刑合併之刑期以下，定其刑期，但不
    得逾30年，刑法第50條、第51條第5款、第53條分別定有明
    文。再按刑事訴訟法第370條第2項、第3項，已針對第二審
    上訴案件之定應執行之刑，明定有不利益變更禁止原則之適
    用，於分屬不同案件之數罪併罰有應更定執行刑者，本於同
    為定刑裁定應為相同處理之原則，法院於裁定定應執行之刑
    時，自仍應有不利益變更禁止原則法理之考量，亦即另定之
    執行刑，其裁量所定之刑期，不得較重於前定之執行刑加計
    後裁判宣告之刑之總和，否則即與法律秩序理念及法律目的
    之內部界限有違（最高法院103年度第14次刑事庭決議及最
    高法院93年度台非字第192號判決意旨參照）。
三、經查：
  ㈠受刑人丁沼丞因犯施用第二級毒品等案件，先後經臺灣新北
    地方法院及本院判決判處如附表所示之刑，且咸經確定在案
    （均詳如附表所示），其中附表編號1至6、7至8所示之罪，
    分別曾經定應執行有期徒刑5年、2年4月確定，而本院亦為
    附表所示案件犯罪事實最後判決之法院，有本院被告前案紀
    錄表及各該刑事裁判附卷可稽。又其中受刑人所犯如附表編
    號6至8所示之案件，為不得易科罰金之罪；如附表編號1至5
　　、9所示之案件則為得易科罰金之罪，屬刑法第50條1項但書
    第1款之情形。茲檢察官依受刑人請求聲請定其應執行之刑
　　，此有受刑人民國109年10月21日臺灣士林地方檢察署調查
    受刑人是否聲請定應執行刑調查表乙份存卷足參，本院審核
    認聲請為正當，應定其應執行之刑。
 ㈡爰審酌受刑人所犯如附表編號1、3至5所示之罪均屬自戕身體
    健康之施用第二級毒品罪；如附表編號2、6所示之罪則為非
    法持有或寄藏手槍、子彈罪；及編號7至9所示之罪為以妨害
    自由方式恐嚇（取財）等罪，所侵害法益種類、犯罪態樣、
    手段均屬不同，分別對社會所造成危害輕重有別，並斟酌本
    件對全體犯罪應予之整體非難評價程度，暨前述各罪定應執
    行刑之外部界限（各宣告刑中刑期最長之有期徒刑3年10月
    以上，各刑合併計算之刑期8年7月），及不利益變更禁止原
    則（編號其中附表編號1至6、7至8所示之罪，分別曾經定應
    執行有期徒刑5年、2年4月，加計編號9所示之罪為有期徒刑
    4月，以上合計刑期為有期徒刑7年8月）等應遵守之內部界
    限，定其應執行之刑如主文所示。
  ㈢末按定應執行之刑，不能因犯罪之一部分所科之刑業經執行
    完畢，而認檢察官之聲請為不合法，予以駁回；至已執行部
    分應如何處理，係檢察官指揮執行問題，與定應執行刑之裁
    定無涉，最高法院著有94年度台抗字第47號裁定、93年度台
    抗字第621號裁定可資參照。本件受刑人所犯如附表編號1所
    示之罪所處之刑，固已於106年12月12日易科罰金執行完畢
　　，此有本院被告前案紀錄表乙份存卷可考（見本院卷第183
    頁）。然該已執行部分應如何折抵合併所應執行之刑期，屬
    檢察官指揮執行事宜，與定應執行刑之裁定無涉，附此敘明
    。
四、依刑事訴訟法第477條第1項，刑法第50條第1項第1款、第2
    項、第53條、第51條第5款，裁定如主文。
中　　華　　民　　國　　109 　年　　11　　月　　9 　　日
                  刑事第十一庭  審判長法  官  周煙平
                                      法  官  吳炳桂
                                      法  官  陳俞伶
以上正本證明與原本無異。
如不服本裁定，應於收受送達後五日內向本院提出抗告狀。
                                      書記官  朱家麒
中　　華　　民　　國　　109 　年　　11　　月　　9 　　日
附表：
編        號            1          2          3 罪        名  施用第二級毒品罪   未經許可寄藏子彈罪 施用第二級毒品罪 宣   告   刑  有期徒刑5月 有期徒刑6月，併科罰金新臺幣8萬元 有期徒刑5月 犯 罪 日 期  105年9月5日16時20分許回溯96小時內某時 105年7月間某日至同年9月8日 105年9月8日2時許 偵查（自訴）機關年度案號  臺灣新北地方檢察署105年度毒偵字第9930號 臺灣新北地方檢察署105年度偵字第31752號、105年度毒偵字第8334號 臺灣新北地方檢察署105年度偵字第31752號、105年度毒偵字第8334號 最後事實審 法    院 臺灣新北地方法院  臺灣新北地方法院 臺灣新北地方法院  案    號 106年度簡字第187號 106年度審簡字第837號(聲請書誤載為106年度簡字第837號，應予更正) 106年度審簡字第837號(聲請書誤載為106年度簡字第837號，應予更正)  判決日期 106年1月23日  106年8月31日 106年8月31日 確定判決 法    院 臺灣新北地方法院  臺灣新北地方法院 臺灣新北地方法院  案    號 106年簡字第187號            106年度審簡字第837號(聲請書誤載為106年度簡字第837號，應予更正) 106年度審簡字第837號(聲請書誤載為106年度簡字第837號，應予更正)  確定日期 106年5月23日  106年9月19日 106年9月19日 可否易科罰金          是        是         是 備        註  臺灣新北地方檢察署106年度執字第9351號(已執畢) 臺灣新北地方檢察署107年度執字第852號     編號1至6所示各罪所處之刑，經臺灣高等法院以109年度聲字第2431號裁定定應執行有期徒刑5年   
編        號            4          5          6 罪        名  施用第二級毒品罪 施用第二級毒品罪 持有可發射子彈具有殺傷力之改造手槍罪 宣   告   刑  有期徒刑3月 有期徒刑4月 有期徒刑3年10月，併科罰金新臺幣5萬元 犯 罪 日 期  105年11月20日某時 106年5月17日3時許 105年3月間至106年5月17日10時5分許 偵查（自訴）機關年度案號  臺灣新北地方檢察署106年度毒偵字第2095號 臺灣新北地方檢察署106年度毒偵字第4707號 臺灣新北地方檢察署106年度偵字第15445號 最後事實審 法    院 臺灣新北地方法院  臺灣新北地方法院 臺灣高等法院  案    號 106年度審易字第3738號  107年度審簡字第43號        108年度上訴字第916號             判決日期 106年12月29日  107年1月17日 108年6月6日 確定判決 法    院 臺灣新北地方法院  臺灣新北地方法院 最高法院  案    號 106年度審易字第3738號 107年度審簡字第43號 109年度台上字第1646號  確定日期 107年2月6日  107年2月22日 109年4月15日 可否易科罰金          是        是         否 備        註  臺灣新北地方檢察署107年度執字第5402號 臺灣是新北地方檢察署107年度執字第7755號 臺灣新北地方檢察署109年度執字第6174號   編號1至6所示各罪所處之刑，經臺灣高等法院以109年度聲字第2431號裁定定應執行有期徒刑5年   
編        號            7          8           9 罪        名  共同犯私行拘禁罪  共同犯恐嚇取財罪 共同犯恐嚇危害安全罪 宣   告   刑  有期徒刑1年  有期徒刑1年6月 有期徒刑4月 犯 罪 日 期  105年8月7日至同年月10日某時(聲請書誤載為105年8月8日，應予更正) 105年8月25日至同年月28日 105年8月7日1、2時許(聲請書誤載為105年8月17日，應予更正) 偵查（自訴）機關年度案號  臺灣士林地方檢察署105年度偵字第16251、16943號 臺灣士林地方檢察署105年度偵字第16251、16943號 臺灣士林地方檢察署105年度偵字第16251、16943號 最後事實審 法    院 臺灣高等法院 臺灣高等法院 臺灣高等法院  案    號 107年度上訴字第3436號             107年度上訴字第3436號            107年度上訴字第3436號             判決日期 108年11月5日 108年11月5日 108年11月5日 確定判決 法    院 最高法院  最高法院 最高法院  案    號 109年度台上字第1501號            109年度台上字第1501號            109年度台上字第1501號             確定日期 109年4月29日  109年4月29日 109年4月29日 可否易科罰金          否         否         是 備        註  臺灣士林地方檢察署109年度執字第2415號  臺灣士林地方檢察署109年度執字第2414號   編號7至8所示各罪所處之刑已定應執行有期徒刑2年4月